# 请教陈版主！关于成本结转时点问题！

提问人：毛翻翻 时间：2017-12-07 10:33:18
请教陈版主！A公司为一设备制造厂，给B造船厂制造并安装船上的一个大配件，合同未对销售与安装分开约定，仅签订了一个总的设备采购合同，合同约定初验合格后开具100%发票，付款60%，A、B双方代表安装调试交验合格后支付剩余30%。截至今年 11 月底，船东就该大配件给B造船厂开具了验收合格单（说是业内无造船厂给设备厂开验收证明的先例，都是船东统一开具验收单），A公司据此全额确认了收入。但今年 12 月初，A公司业务部门提出，该设备仍需发生两项必须要发生的成本，金额确定。但这两项成本明年才会发生，且合同中并未对这两项成本进行约定，只是业内管理。问题：这两项成本在何时确认？我理解：按照准则规定应于发生时确认，但合同并未将销售与安装分开约定，因此也不能将收入分开确认，那么这样一来，岂不是针对同一笔合同，明年将产生没有收入匹配的一部分成本？

回答人：chenyiwei
为何验收合格后仍需发生后续成本？该成本在通过验收时能否合理预计？是否表明在制造和安装过程中对总成本的估计有遗漏？又或者在船东验收时实际未达到完工状态，此前验收时不应确认收入？